

CONTACTO

 \sim

kevin05vm@gmail.com



+52 461 274 2835



Celaya, Guanajuato



linkedin.com/in/kevin-vega93



<u>Portafolio</u>

CONOCIMIENTOS

Aplicaciones Móviles Android y iOS.

Flutter y Dart

Diseño y Programación Web.

 Angular 13+, PrimeNG, Angular Material, Bootstrap, HTML, CSS3, TypeScript, JavaScript, JQuery, PHP, Web Services API-Rest JSON, Plataformas Moodle, Articulate Storyline 360.

Base de Datos SQL y NoSQL.

• SQlite, MySQL, Firebase Realtime database.

s.o.

Windows, MacOS, Linux.

HABILIDADES Y ACTITUDES

- Trabajo en equipo, comunicación, capacidad para resolver problemas, innovación y creatividad.
- Compromiso, Responsable, Entusiasta, Perseverante.

DATOS DE INTERÉS

 Disponibilidad de cambio de residencia, licencia de conducir tipo A.

KEVIN JAVIER VEGA MERINO

Desarrollador Móvil y Web

Mi objetivo profesional es desenvolverme en un ambiente laboral en el que pueda poner en práctica los conocimientos, habilidades y aptitudes adquiridas, con la finalidad de apoyar el logro de objetivos organizacionales y a su vez sumar experiencias y retos cumplidos.

EXPERIENCIA PROFESIONAL

De 01/10/2018 actual (Purísima, Gto)

Universidad Virtual del Estado de Guanajuato

Programador Web de Contenido Educativo Manejo de plataformas Moodle, creación de contenido educativo con Javascript y HTML, diseño de Cursos interactivos SCORM con Articulate Storyline 360.

De 02/02/2016 a 30/09/2018 (Irapuato, Gto)

Universidad Virtual del Estado de Guanajuato

Especialista en Innovación Educativa

Desarrollo de Aplicaciones Móviles Android y iOS: controles de asistencia, consulta, persistencia y sincronización de datos, notificaciones, subida de documentos e imágenes, juegos educativos en realidad aumontado.

Desarrollo de sistemas Web: consulta de información, manejo de tablas dinámicas, reportes.

De 17/08/2015 a 04/12/2015 (Celaya, Gto) Tecnología, Innovación y Competitividad S.A. de C.V

Programador Web

Proyecto web de sistema de información como residencias profesionales.

EDUCACIÓN

2011-2015

Título en Ingeniería en Tecnologías de la Información y las comunicaciones TecNM Instituto Tecnológico de Roque

2008-2011

Título en Técnico en Informática

Centro de Bachillerato Tecnológico Industrial y de Servicios 198

IDIOMAS

Inglés técnico básico

